【裁判字號】    89,交聲,362
【裁判日期】    890928
【裁判案由】    交管條例聲異
【裁判全文】
臺灣板橋地方法院交通事件裁定                    八十九年度交聲字第三六二號
    原處分機關  交通部公路局臺北區監理所
    異  議  人
    即受處分人  甲○○
右列受處分人因違反道路交通管理處罰條例案件，對於交通部公路局臺北區監理所八
十九年七月廿四日北監六字第裁00－000000000號裁決處分（原舉發案號
：臺北市政府警察局八十七年八月十二日北市警交八七字第五五七一七九五九一號）
，聲明異議，本院裁定如左：
    主  文
異議駁回。
    理  由
一、聲明異議意旨詳如聲明異議狀所載（如附件）。
二、按汽車駕駛人，行車速度，超過規定之最高時速者，處四百元以上八百元以下罰
    鍰；又對於違反道路交通管理處罰條例之行為，逕行舉發者，應按已查明之資料
    填註車牌號碼、車輛種類、車主姓名或名稱及地址，並於通知單上方空白處加註
    逕行舉發之文字後，由舉發機關送達被通知人；處理違反道路交通管理事件，有
    關文書送達之程序，準用刑事訴訟法送達之規定，道路交通管理處罰條例第四十
    五條第一項第四款、違反道路交通管理事件統一裁罰標準及處理細則第十一條第
    一項第二款、第五條分別定有明文。
三、查本件異議人即受處分人甲○○個人計程車行所有之車號ＯＳ－五六二號營業小
    客車，於民國八十七年六月廿八日晚上十一時五十八分許，行經臺北市○○路，
    以時速八十一公里之速度行駛，超過限速七十公里之事實，為異議人於異議狀內
    所自承，且有臺北市政府八十七年八月十二日北市警交八七字第五五七一七九五
    九一號舉發違反道路交通管理事件通知單在卷可稽，異議人所有上開車輛於上揭
    時地超速行駛之違規事實應屬明確。異議人雖具狀辯稱：伊未接獲本件違規舉發
    通知單云云，惟查該舉發通知單之送達回證雖因已逾六個月之查詢期間，故北投
    郵局無法提供查詢，惟臺北市政府警察局北投分局於八十七年八月廿四日以大宗
    掛號付郵寄交北投郵局投遞，其收件人為甲○○個人計程車行，寄達地為臺北縣
    板橋市○○路二一六巷二弄十七號，此有中華民國八十七年八月廿四日大宗掛號
    函件（批號為000000－00000－00000）附卷可憑，足徵本件違
    規舉發通知單確經舉發單位以掛號郵寄至異議人車籍資料所記載之地址即臺北縣
    板橋市○○路二一六巷二弄十七號，因招領逾期退回，復刊登於臺北市政府公報
    八十八年夏字第五期依法公示送達，自公示送達生效後逾十五日，異議人仍未到
    案繳結之事實，有臺北市政府公報八十八年夏字第五期及汽車車籍查詢資料等影
    本各一紙在卷可資佐證屬實，核諸舉發單位上開送達程序，於法即無不合，是本
    件違規舉發通知單要屬已合法送達於異議人，異議人未收受通知單係可歸咎於己
    ，自難藉以諉諸處分機關之裁罰不當，故其上開所辯，顯不足採。從而，原處分
    機關據以援引上開規定，裁處罰鍰新台幣二千四百元，並無不當。本件異議為無
    理由，應予駁回。
四、據上論斷，應依道路交通案件處理辦法第十九條，裁定如主文。
中      華      民      國      八十九      年     九     月   二十八   日
                                      臺灣板橋地方法院交通法庭
                                          法  官  侯  志  融
右正本證明與原本無異
如不服本裁定應於送達後五日內向本院提出抗告狀
                                          書記官  陳  淑  芳
中      華      民      國      八十九      年     十     月     三     日


司法院資訊處製作；財團法人民間司法改革基金會備份。
